Minutes et répertoires du notaire François DELAFONS, 28 juin 1555 - 1er mai 1592 (étude XVII)
Archives nationales
Minutes et répertoires du notaire François DELAFONS (étude XVII)
28 juin 1555 - 1er mai 1592
MC/ET/XVII/36 - MC/ET/XVII/115
Etude XVII; Delafons, François
Archives nationales de France
Minutes et répertoires: la loi 2008-696 du 15 juillet 2008 relative aux archives a fixé à 75 ans à compter de la date de l'acte, ou à 25 ans à compter de la date du décès de l'intéressé si ce délai est plus bref, le délai de communication des minutes et répertoires des notaires; ce délai est porté à 100 ans à compter de la date de l'acte si le document se rapporte à un mineur (code du Patrimoine, articles L213-2, 4e d et 5e).
Autres documents de l'étude (dossiers de clients, comptabilité...): s'agissant d'archives privées, ces documents sont communicables selon les modalités fixées par le déposant ou le donateur.
Certains documents ne sont pas accessibles en raison de leur mauvais état de conservation.
Versement
Attention: ce notaire n'a pas laissé de répertoire pour son activité dans l'étude XVII
Accès aux instruments de recherche de tous les notaires de l’étude XVII
Archives de l'étude XVII
- Minutes de François DELAFONS, 28 juin 1555 - 1er mai 1592; MC/ET/XVII/36 - MC/ET/XVII/115
  - Minutes. 1555, 28 juin - 1560, 11 octobre, 28 juin 1555 - 11 octobre 1560; MC/ET/XVII/36
    Informations complémentaires:
    1555, 28 juin: acte d'apprentissage.
    1558, octobre à 1559, 24 mars .' Nota qu'il n'y a aulcunes minute ès mois d'avril, may, juing, juillet, aoust et septembre.
    1564, 18 septembre et 1565, janvier: 6 actes.
    1566 ('selon la nouvelle coutume'), 5 janvier: un acte.
    1559, 25 avril à 1560, 29 mars.
    1558, 6 novembre à 1559, 17 mars.
    1559, 17 avril à 1560, 29 mars (relié).
    1560, 26 avril à 11 octobre (relié).
    Informations concernant le classement:
    Le niveau inférieur de description, quand il existe, correspond aux minutes d'actes. Toutes les minutes ne sont pas forcément décrites une à une. Les descriptions de ces minutes sont plus ou moins détaillées.
  - Minutes. 1560, 21 avril - 1563, 14 juillet, 21 avril 1560 - 14 juillet 1563; MC/ET/XVII/37
    1560, 21 avril à 1561, 31 mars.
    1563, 14 juillet.
    - Cession par François QUTHE, marchand bourgeois de Paris, à Pierre CUTHE ou QUTHE marchand maître apothicaire et bourgeois de Paris, de la moitié par indivis d'une maison rue Sainte-Avoye, au coin de la rue Simon Lefranc.- Contre-lettre concernant Pierre CUTHE ou QUTHE marchand maître apothicaire et bourgeois de Paris (2 actes), 1560, 11 octobre 1561, 22 février 1561., 1560 - 22 février 1561; MC/ET/XVII/37
      Origine de l'information:
      Fichier dit 'général' XVIe siècle (env. 30.000 actes), par le personnel du Minutier, 1930-1999 (fichier papier entièrement dématérialisé; voir contexte dans le Plan d'orientation général - Notaires de Paris, guides thématiques du Minutier).
      Date de création de la notice: 2008
      cession; convention; renonciation; Sainte-Avoie (rue); Simon-Le-Franc (rue); Cuthe, Pierre, Quthe, Pierre; Cuthe, François, Quthe, François; pharmacien; pharmacien
    - Marché passé entre Nicolas GALEMPOIX, maître menuisier à Paris, rue Saint-Pol, devant la rue Neuve, et Pierre de MASPERAULTE, conseiller au Parlement, pour faire 'une coche facon d'Itallye' à 4 roues en bois doré, semblable à 'celle du cardinal de Lenoncourt'., 25 juin 1560; MC/ET/XVII/37
      marché; Saint-Paul (rue); Neuve (rue); Galempois, Nicolas; Masperaulte, Pierre de; Lenoncourt, Robert de (....-1561); menuisier
    - Consentement de François Clouet, peintre du Roi, à ce que Claude Coulon, laboureur de vigne à Vanves, fasse son profit pour la présente année de tous les fruits étant en deux jardins sis au village de Vanves, appartenant au peintre, 'lesquelz led. Coulon sera tenu aporter en ceste ville de Paris, en l'hostel dud. Clouet, à mesure qu'il en fera la cueuillette, desquelz led. Clouet en pourra prandre telle quantité que bon luy semblera à pris raisonnable...'., 12 juillet 1560; MC/ET/XVII/37
      L'accord, dont est exclu le verjus, que le peintre se réserve, est conclu moyennant le prix de 10 livres tournois, payables à la Saint-Remi.
      Documents du Minutier central des notaires de Paris, Histoire de l'art au XVIe siècle (1540-1600) [477 actes], par Catherine Grodecki, tome II, Sculpture, peinture et gravure, broderie, faïence et émaillerie, orfèvrerie et joaillerie, armes et armures, Paris, Archives nationales, 1986, p. 163, notice n° 740 (instrument de recherche imprimé dématérialisé, certaines notices sont plus détaillées dans la version intégrale accessible en ligne par la rubrique 'Autres instruments de recherche', voir contexte dans le Plan d'orientation général - Notaires de Paris, guides thématiques du Minutier).
      Date de révision: 2011
      Date de création de la notice: 2009
      Documents du Minutier central des notaires de Paris, Histoire de l'art au XVIe siècle (1540-1600), par C. Grodecki, tome II, Sculpture, peinture et gravure, broderie, faïence et émaillerie, orfèvrerie et joaillerie, armes et armures, Paris, Archives nationales, 1986, 344 p.
      Clouet, François
    - Contrat aux termes duquel Laurent Dujardin fils de Jean Dujardin, maître du jeu de paume des 'Trois mors' en la ville de Rouen, se met en service pour trois ans avec noble homme François Clouet, peintre ordinaire du Roi, qui promet le nourrir, le chauffer, l'héberger et l'entretenir d'habits pendant ce temps, sans débours de part ni d'autre., 16 juillet 1560; MC/ET/XVII/37
      Le contrat est passé en présence de Scipion de Brimbal, peintre, qui donne sa caution à Laurent Dujardin.
      Documents du Minutier central des notaires de Paris, Histoire de l'art au XVIe siècle (1540-1600) [477 actes], par Catherine Grodecki, tome II, Sculpture, peinture et gravure, broderie, faïence et émaillerie, orfèvrerie et joaillerie, armes et armures, Paris, Archives nationales, 1986, p. 164, notice n° 741 (instrument de recherche imprimé dématérialisé, certaines notices sont plus détaillées dans la version intégrale accessible en ligne par la rubrique 'Autres instruments de recherche', voir contexte dans le Plan d'orientation général - Notaires de Paris, guides thématiques du Minutier).
      Clouet, François; Dujardin, Laurent
    - Transport de créances par François Leguay, bachelier ès droits, curé de Villeneuve, à René de Haultboys, banquier et bourgeois de Paris., 18 juillet 1560; MC/ET/XVII/37
      Fichier dit 'général' XVIe siècle, supplément (env. 500 actes), par le personnel du Minutier, 1930-1999. (fichier papier entièrement dématérialisé; voir contexte dans le Plan d'orientation général - Notaires de Paris, guides thématiques du Minutier).
      Date de création de la notice: 2010
      cession; Haultboys, René de; Leguay, François; banquier; curé
    - Association pour un an entre Jean Durand, peintre, demeurant rue du Temple, à l'enseigne du Pélican, et Jacques François, autre peintre, demeurant rue Saint-Denis, pour toutes besognes de leur métier tant grosses que menues., 1er septembre 1560; MC/ET/XVII/37
      Histoire de l'art XVIe siècle, 1530-1600 (2698 actes), par Catherine Grodecki, 1971-1986 (fichier papier entièrement dématérialisé; voir contexte dans le Plan d'orientation général - Notaires de Paris, guides thématiques du Minutier).
      acte de société; Temple (rue du); Saint-Denis (rue); Durand, Jean; François, Jacques; peintre
  - Minutes. 1561, 10 avril - 1562, 26 mars, 10 avril 1561 - 26 mars 1562; MC/ET/XVII/38
    - Testament de Renée d'AMBOISE, dame de Clermont, Saxefontaine, veuve de Louis de CLERMONT, vicomte de Mongeneau., 22 août 1561; MC/ET/XVII/38
      Fichier dit 'général' XVIe siècle (env. 30.000 actes), par le personnel du Minutier, 1930-1999 (fichier papier entièrement dématérialisé; voir contexte dans le Plan d’orientation général - Notaires de Paris, guides thématiques du Minutier).
      testament; Amboise, Renée d' (....-156.); Clermont, Louis de (14..-154.)
  - Minutes. 1562, 20 avril - 1563, 10 avril, 20 avril 1562 - 10 avril 1563; MC/ET/XVII/39
  - Minutes. 1562, 31 mars - 1563, janvier, 31 mars 1562 - janvier 1563; MC/ET/XVII/40; cahiers (13)
    Manque(s) constaté(s) dans cet article:
    Le cahier 9, folio 137-152 manque.
    - Vente par René Guillon, lecteur es lettres grecques, hébraïques et latines, bourgeois de Paris, à Henri Aubruyn, laboureur à Fontenay près Bagneux, d'un demi quartier de terre labourable sis au terroir de Sceaux, moyennant 14 l.t.., 22 août 1562; MC/ET/XVII/40
      Histoire littéraire XVIe siècle, par Catherine Grodecki, Madelaine Jurgens, Pierre-Yves Louis, Xenia Pamfilova, 1972-1994 (fichier papier entièrement dématérialisé; voir contexte dans le Plan d’orientation général - Notaires de Paris, guides thématiques du Minutier).
      Date de création de la notice: 2012
      acte de vente; Fontenay-aux-Roses (Hauts-de-Seine); Guillon, René; Aubruyn, Henri; agriculteur
    - Vente par René Guillon, lecteur es lettres grecques, hébraïques et latines en l'université de Paris, à Henri Aubruyn, laboureur de Fontenay près Bagneux, d'un arpent de terre labourable à Sceaux et autres terrains, moyennant 26 l.t.., 14 septembre 1562; MC/ET/XVII/40
    - Bail pour un an par François Daverdouyn, praticien à Saint-Marcel lès Paris, à Ferrand de Bez, maître es arts à l'université de Paris, d'une maison et jardin sis rue Saint-Jacques, moyennant 15 livres tournois de loyer annuel., 16 mai 1563; MC/ET/XVII/40
      bail; Saint-Marcel (faubourg); Saint-Jacques (rue); Daverdouyn, François; Bez, Ferrand de; juriste
  - Minutes. 1563, 19 avril - 1564, 1er avril, 19 avril 1563 - 1er avril 1564; MC/ET/XVII/41
    1563, 19 avril à juin.
    1564, janvier à 1 avril..
  - Minutes. 1563, 14 avril - 1563, décembre, 14 avril 1563 - décembre 1563; MC/ET/XVII/42; Document détérioré.
    1563, 14 avril à 24 mai: le registre compte 3 cahiers.
    1563, juillet à décembre..
  - Minutes. 1564, 18 avril - 1565, 21 avril, 18 avril 1564 - 21 avril 1565; MC/ET/XVII/43
    Les actes manquent pour le mois de mai.
    1564, 1 avril à 1565, 21 avril.
    1 seul acte pour juin.
    - Apprentissage concernant Nicolas Chevalier, maître peintre, demeurant place Maubert., 13 mai 1565; MC/ET/XVII/43
      Histoire de l'art XVIe siècle, 1530-1600 (2698 actes), par Catherine Grodecki, 1971-1986 (fichier papier entièrement dématérialisé; voir contexte dans le Plan d’orientation général - Notaires de Paris, guides thématiques du Minutier).
      contrat d'apprentissage; Maubert (place); Chevalier, Nicolas; peintre
    - Association de Jean-Baptiste Sauvage, Pierre Sauvage, rue Bordet, et Claude de Bignon, faubourg Saint-Marcel, maîtres joueurs d'instruments et à danser, pour 1 an, pour apprendre à danser aux mariés et mariées et jouer dans les noces, banquets..., faire un concert tous les samedis., 21 février 1693; MC/ET/XVII/43
      Musique XVIIe siècle [2407 actes], par Madeleine Jurgens et le personnel du Minutier, 1954-1996 ( fichier papier entièrement dématérialisé; voir contexte dans le Plan d’orientation général - Notaires de Paris, guides thématiques du Minutier).
      acte de société; Bordet (rue); Saint-Marcel (faubourg); musicien; danseur
  - Minutes. 1564, 4 avril - 1565, 21 avril, 4 avril 1564 - 21 avril 1565; MC/ET/XVII/44; registre
  - Minutes. 1565, 26 avril - 1566, 8 avril, 26 avril 1565 - 8 avril 1566; MC/ET/XVII/45
    - Restauration des peintures intérieures en la maison de Joseph Foulon, abbé de Sainte-Geneviève-du-Mont, à Auteuil. - Marché entre Jean Patin, maître peintre demeurant rue Saint-Martin, en une maison faisant le coin de la rue Neuve-Saint-Merri, et Joseph Foulon, abbé de Sainte-Geneviève-du-Mont, absent, les notaires soussignés stipulant pour lui, pour faire en sa maison d'Auteuil, près Paris, les ouvrages de peinture qui suivent., 18 juin 1565; MC/ET/XVII/45
      Le peintre s'engage à y travailler dès ce jour avec nombre de gens suffisant et sans discontinuer, et à rendre le tout achevé dans les trois semaines, moyennant 25 écus d'or soleil: (...).
      Documents du Minutier central des notaires de Paris, Histoire de l'art au XVIe siècle (1540-1600) [477 actes], par Catherine Grodecki, tome II, Sculpture, peinture et gravure, broderie, faïence et émaillerie, orfèvrerie et joaillerie, armes et armures, Paris, Archives nationales, 1986, p. 200, notice n° 822 (instrument de recherche imprimé dématérialisé, certaines notices sont plus détaillées dans la version intégrale accessible en ligne par la rubrique 'Autres instruments de recherche', voir contexte dans le Plan d’orientation général - Notaires de Paris, guides thématiques du Minutier).
      Foulon, Joseph; Patin, Jean
    - Promesse de Simon Terlant, apothicaire à Saint-Marcel, rue Mouffetard, à l'enseigne de la Porte-Dorée, à Pierre Chevreuse, laboureur à Vitry-sur-Seine, de médicamenter sa femme Anne Turpin, de la maladie de Naples et la guérir sous 3 semaines, moyennant 60 sols tz., 15 août 1565; MC/ET/XVII/45
      Métiers, personnes, lieux, 1540-1600 (1423 actes), par Catherine Grodecki, 1971-1986 (fichier papier entièrement dématérialisé; voir contexte dans le Plan d’orientation général - Notaires de Paris, guides thématiques du Minutier).
      Terlant, Simon; Chevreuse, Pierre; Turpin, Anne; pharmacien
  - Minutes. 1565, 26 avril - 1566, 8 avril, 26 avril 1565 - 8 avril 1566; MC/ET/XVII/46; registre
  - Minutes. 1566, 15 avril - 1566, décembre, 15 avril 1566 - décembre 1566; MC/ET/XVII/47
    - Inventaire après décès de Jean Druillet, avocat au privé conseil, dressé à la requête de Louise Talon, sa veuve, demeurant rue Jean-Tison., 9 mars 1623; MC/ET/XVII/47
      Extrait du contenu:
      (fol. 3 v°): Au grenier,.
      '... une espinette de trois piedz de long couverte de cuir rouge, garnye de son pied de bois de noier, prisé soixante solz tournois, tel quel... 60 s.
      Documents du Minutier central concernant l'histoire de la musique (1600-1650), par Madeleine Jurgens, tome II [études XI à XX, 1900 actes], Paris, Archives nationales, 1974, p. 893 (instrument de recherche imprimé dématérialisé, certaines notices sont plus détaillées dans la version intégrale accessible en ligne par la rubrique 'Autres instruments de recherche', voir contexte dans le Plan d’orientation général - Notaires de Paris, guides thématiques du Minutier).
      Documents du Minutier central concernant l'histoire de la musique (1600-1650), par Madeleine Jurgens, tome II, Paris, Archives nationales, 1974, 1092 p.
      Druillet, Jean
  - Minutes. 1566, 15 avril - 1566, décembre, 15 avril 1566 - décembre 1566; MC/ET/XVII/48; registre
    1566, 15 avril à décembre: en tête, liste de 4 prévôts de Paris.
  - Minutes. 1567, MC/ET/XVII/49
    - Acte concernant Maître Michel Petit, pédagogue, demeurant au collège de Lisieux., 4 février 1567; MC/ET/XVII/49
      Collèges et université de Paris au XVIe siècle (env. 9000 actes), par Madeleine Jurgens, Pierre-Yves Louis, Agnès Masson et Xenia Pamfilova, v. 1950, 1985-1994. (fichier papier entièrement dématérialisé; voir contexte dans le Plan d’orientation général - Notaires de Paris, guides thématiques du Minutier).
      Date de révision: 2010
      Date de création de la notice: 2007
      Lisieux (collège de); Petit, Michel; enseignant
  - Minutes. 1568, janvier - 1568, juillet, janvier 1568 - juillet 1568; MC/ET/XVII/50
    - Bail à ferme pour 7 ans de son abbaye par Lancelot de Carles, évêque de Riez et abbé de Notre-Dame de la Roë, à Rémi de Faye et Michel Eveillard, marchands, demeurant respectivement à Desvaux, paroisse du Mesnil, et à Saint-Ouen, paroisse de Chemaze en Anjou, membres dépendant de ladite abbaye, moyennant 5.500 livres tournois de ferme annuelle., 7 juin 1568; MC/ET/XVII/50
      bail; Chemazé (Mayenne); Carles, Lancelot de; Faye, Rémi de; Eveillard, Michel; évêque; commerçant
  - Minutes. 1568, août - 1568, décembre, août 1568 - décembre 1568; MC/ET/XVII/51
    - Michel Dales, musicien demeurant à Paris, rue Charretière près l'hôtel de Coqueret, en la maison appelée le Treillis vert, promet à Pierre Nepveu, pédagogue en l'université, demeurant rue Saint-Nicolas-de-Chardonneret, de lui montrer et enseigner à chanter en musique et à jouer de la violle en se rendant chez lui une heure tous les jours à partir de demain et durant quatre mois, moyennant 12 livres., 6 septembre 1568; MC/ET/XVII/51
      promesse; Chartière (rue); Coqueret (hôtel de); Saint-Nicolas-du-Chardonnet (rue); Treillis Vert (enseigne du); Dales, Michel; Nepveu, Pierre; musicien; enseignant
    - Inventaire après décès de Nicolle Martineau, maître es arts en l'Université de Paris, demeurant au collège du cardinal Lemoyne., 16 septembre 1568; MC/ET/XVII/51; 2 f.
      Les oeuvres d'art sont mentionnées dans l'inventaire.
      Georges Wildenstein, Le goût pour la peinture dans la bourgeoisie parisienne entre 1550 et 1610, d'après des inventaires après décès conservés au Minutier central des notaires aux Archives nationales [6.084 actes], Gazette des Beaux-Arts, t. 33 bis, 1962 (voir contexte dans le Plan d’orientation général - Notaires de Paris, guides thématiques du Minutier).
      Date de révision: 2005
      Date de création de la notice: 2002
      inventaire après décès; Martineau, Nicolle
  - Minutes. 1569, MC/ET/XVII/52
  - Minutes. 1569, MC/ET/XVII/53; registre
  - Minutes. 1570, MC/ET/XVII/54/A; Document détérioré.
    Ancienne(s) cote(s):
    ET/XVII/54
  - Minutes. 1570, MC/ET/XVII/54/B; registre
  - Minutes. 1571, janvier - 1571, mai, janvier 1571 - mai 1571; MC/ET/XVII/55
  - Minutes. 1571, juin - 1571, décembre, juin 1571 - décembre 1571; MC/ET/XVII/56
    - Inventaire après décès de Georges Morgues, marchand et maître rotisseur, au carrefour Sainte Geneviève du Mont., 22 septembre 1571; MC/ET/XVII/56; 7 f.
      inventaire après décès; Morgues, Georges; cuisinier
  - Minutes. 1571, MC/ET/XVII/57; registre
  - Minutes. 1572, MC/ET/XVII/58
    - Inventaire après décès de Nicolle Lefèvre, femme de Gilles Roger, maître tissutier rubannier et passementier., 27 mars 1572; MC/ET/XVII/58; 5 f.
      inventaire après décès; Lefèvre, Nicolle; Roger, Gilles
  - Minutes. 1572, MC/ET/XVII/59; registre
    7 cahiers liés ensemble.
  - Minutes. 1573, janvier - 1573, mai, janvier 1573 - mai 1573; MC/ET/XVII/60
  - Minutes. 1573, juin - 1573, décembre, juin 1573 - décembre 1573; MC/ET/XVII/61
  - Minutes. 1573, 11 février - 1573, décembre, 11 février 1573 - décembre 1573; MC/ET/XVII/62; registre
    1573, 11 à 25 février, octobre à décembre.
  - Minutes. 1574, MC/ET/XVII/63
    - Marché par Félix Lemoyne, maître tombier, pour l'église Saint-Etienne-du-Mont., 12 mai 1574; MC/ET/XVII/63
      marché; Saint-Etienne-du-Mont (église); Lemoyne, Félix; sculpteur
    - Procuration de Philippe Musset pour la mainlevée de la saisie sur la maison de l'Ange, et bail à rente de cette maison à Jean-Antoine de Baïf., 18 mai 1574; MC/ET/XVII/63
      Maistre Philippes Musset, bourgeoys de Paris, faict et constitue son procureur (en blanc) pour plaider etc et par especial pour et au nom dud. constituant soy desister de l'opposition par luy formée aux criées d'une maison size à Paris sur les fossez d'entre les portes Sainct-Victor et Sainct-Marcel où soulloit estre pour enseigne l'Ange, saisye à la requeste de noble homme Maistre Jacques de Beauvais, greffier des presentations de la cour, sur Maistre Anthoine de Bayf et accorder qu'il soyt passé oultre à l'adjudication de lad. maison et ses appartenances, sans despens, dommaiges et interestz d'une part et d'aultre et generallement etc, promectant, etc, obligeant etc.
      Faict et passé l'an mil Vc soixante et quatorze, le mardi dix-huictiesme jour de may.
      [Non signé].
      [feuille jointe :].
      Maistre Philippes Musset, bourgeois de Paris, et Marguerite Cocqueret, sa femme, de luy auctorizée pour faire et passer ce qui s'ensuict, confessent avoir baillé et delaissé à tiltre de rente annuelle et perpetuelle du tout à tousjours et promectent garentir de tous troubles et empeschemens, ung chascun d'eulx seul et pour le tout, sans division, renonçant au benefice de division, mesme lad; femme à l'Autenticque Si qua mulier etc qui luy a esté donné à entendre estre tel que une femme ne se peult obliger etc, à noble homme Maistre Anthoine de Bayf, secretaire de la chambre du roy et prieur de Marignac, à ce present et acceptant pour luy etc, la quarte partye en la totallité appartenant aud. Philippes Musset de son chef, comme heritier de feue Denise Le Rousse, sa mere, et encores ung aultre quart en lad. totallité aussi aud. Musset appartenant à cause de la succession de feu Baptiste Musset, frere dud. Philippes Musset, et tout tel aultre droict qu'il peult ou pourroit pretendre luy appartenir par le trespas de feu Jacques Moisson, son frere uterin, comme heritier d'icelle Denise Le Rousse, leur mère, en quelque maniere que ce soit, tant en une maison en ruyne, laquelle a esté durant les derniers troubles abatue et desmolye en partie par les soldats, court, grand jardin derriere et appartenances, assize ès faulxbourgs Sainct-Victor-lez-Paris, sur les fossez d'entre les portes Saint-Victor et Sainct-Marcel, où soulloit estre pour enseigne l'Ange, tenant d'une part à l'hostel ou maison du Chappeau rouge, d'aultre à une maison appartenant à l'eglize Sainct-Nicolas-du-Chardonneret et sur la rue Neuf-Sainct-Victor, abboutissant par derriere à Nicolas Bouchinet et aux jardins du feu curé de Verberye et d'aultre bout par devant sur lesd. fossez, en la censive des religieux, abbé et couvent de Sainct-Victor et chargé envers eulx la totallité de (blanc) cens et rente n'en proceddans du faict de luy (et) de sesd. freres, que en une maison, court et jardin, assiz au village de Meudon et jardin ou cloz de devant lad. maison, la rue entre deulx assiz au terrouer de Meudon, selon les tenans et abboutissans, en la censive de (en blanc) et chargé envers eulx (en blanc) et oultre chargée lad. maison de Meudon envers les religieux, prieur et couvent des Chartreux de huict livres quinze solz tournois de rente si tant y a et de la condition dont elle est.
      Ce bail faict ausd. charges et aultres non proceddans du faict dud. Philippes Musset et sesd. freres et arreraiges d'iceulx de tout le temps passé jusques à huy et oultre tant moiennant la somme de vingt-cinq livres tournoiz de rente annuelle et perpetuelle que led. de Bayf en a promis, sera tenu et promect paier et continuer doresnavant par chascun an aux quatre termes à Paris accoustumez tant et sy longuement ausd. Musset et sa femme, leurs successeurs et aians cause que parmy la somme de vingt escuz d'or dont led. de Bayf leur a presentement et en la presence des notaires soubzsignez baillé et payé comptant la moictié et l'aultre a promis, sera tenu et promect et gaige bailler et payer ausd. Maistre Philippes Musset, sad. femme ou au porteur, incontinant le decret advenu d'icelle maison de Sainct-Victor, ses apartenances, que led. sieur de Bayf a promis faire faire à ses propres coustz et despens le plustots que faire le pourra, à condition toutesfoys que led. de Bayf pourra ravoir et rachepter lad. rente à tousjours en paiant par luy à une foys la somme de trois cens trente livres tournoiz qui sortiront aud. Philippes Musset et les siens nature de propre. Promectant etc, obligeant mesmes lesd. Musset et sad. femme ung chascun d'eulx seul et pour le tout.
      [Acte non signé ni daté].
      [Au verso du feuillet :].